src/fst/morphology/stems/verbs.lexc
LEXICON verbs
агеп+V:агеп VAux  "eivät" ;
агеш+V:агеш VAux  "hän ei." ;
агыл+V:агыл VAux  "hän ei ole" ;
агылеп+V:агылеп VAux  "eivät ole" ;
ада+V:ада VAux  "ette" ;
ак+V:ак VAUX_NEG  "hän ei" ;
ам+V:ам VAux  "en" ;
ана+V:ана VAux  "emme" ;
анжылташ+V:анжылт V_MOAM  "katsella" ;
ат+V:ат VAux  "et" ;
баллотируяш+V:баллотируйы V_AZEM  "asettaa ehdokkaaksi" ;
вакташ+V:вакт V_MOAM  "lyödä" ;
валгалташ+V:валгалт V_MOAM-SG3  "tulla valoisaksi" ;
валгынзаш+V:валгынз V_KACHKAM  "leimahtaa" ;
варгынзаш+V:варгынз V_KACHKAM  "kiljua" ;
виӓшемӓш+V:виӓшем V_IAEM  "suoristua" ;
выжгатаэмдӓш+V:выжгатаэмдӹ V_VIDEM  "kuohkeuttaa" ;
вычыктылаш+V:вычыктылаш V_MOAM  "odotutella" ;
вӓркӹнзӓш+V:вӓркӹнз V_PYECHKAEM  "oksentaa" ;
вӹрӓнгӓш+V:вӹрӓнг V_IAEM  "vuotaa verta" ;
глушаш+V:глушы V_AZEM  "sammuttaa" ;
идӓ+V:идӓ VAux  "älkää" ;
изиэмдӓш+V:изиэмдӹ V_VIDEM  "pienentää" ;
ит+V:ит VAux  "älä" ;
итӹ+V:итӹ VAux  "älä" ;
ишкӹлӓлтӓш+V:ишкӹлӓлт V_IAEM  "" ;
йочкаш+V:йочкы V_AZEM-SG3  "särkeä päätä" ;
йоштараш+V:йоштары V_AZEM  "tuiskuttaa umpeen" ;
йӧнлӓш+V:йӧнлӹ V_VIDEM  "käyttää jkin tapa" ;
йӧрӹлӓш+V:йӧрӹл V_IAEM  "kaatua jaloilta" ;
йӹгӹнзӓш+V:йӹгӹнз V_PYECHKAEM  "hikottaa" ;
йӹгӹнзӓш+V:йигӹнз V_PYECHKAEM  "hikottaa" ;
йӹгӹнзӓш+V:игӹнз V_PYECHKAEM  "hikottaa" ;
йӹрпӹнзӓш+V:йӹрпӹнз V_PYECHKAEM  "inhota jtkin" ;
йӹчкӓш+V:йӹчкӹ V_VIDEM  "nykiä" ;
кайышланылаш+V:кайышланыл V_MOAM  "teeskennellä" ;
катаяш+V:катайы V_AZEM  "ajella" ;
качкаш+V:качк V_KACHKAM  "syödä" ;
келесӓлтӓш+V:келесӓлт V_IAEM-3  "ilmaista" ;
кечӓлтӓш+V:кечӓлт V_IAEM  "roikkua" ;
клеткӓлӓш+V:клеткӓлӹ V_VIDEM  "rakentaa soluja" ;
кодылаш+V:кодыл V_MOAM  "saattaa" ;
кукулаш+V:кукулы V_AZEM  "kukkua" ;
купангаш+V:купан V_MOAM  "soistua" ;
кыныжангаш+V:кыныжанг V_MOAM  "täyttyä roskalla" ;
кычынзаш+V:кычынз V_KACHKAM  "sisältää" ;
кышкылалташ+V:кышкылалт V_MOAM  "revetä" ;
кӓйлӓнӓш+V:кӓйлӓнӹ V_VIDEM  "kasvaa" ;
кӓтӹкемдӓш+V:кӓтӹкемд V_IAEM  "murtaa" ;
кӧргӹнзӓш+V:кӧргӹнз V_PYECHKAEM  "kovertaa" ;
кӱпцӓш+V:кӱпцӹ V_VIDEM  "turvota" ;
кӹлмӹктӓш+V:кӹлмӹктӹ V_VIDEM-SG3  "viluttaa" ;
кӹцкӹктӓш+V:кӹцкӹктӹ V_VIDEM  "valjastuttaa" ;
кӹшкӓлӓш+V:кӹшкӓл V_IAEM  "heittää" ;
ладнангдараш+V:ладнангдары V_AZEM  "rauhoitella" ;
локсынзаш+V:локсынз V_KACHKAM  "veistää" ;
лымангаш+V:лыманг V_MOAM  "peittyä lumeen" ;
льынгаш+V:льынгы V_AZEM  "astella" ;
лӹмдӹлӓш+V:лӹмдӹл V_IAEM  "nimitellä" ;
лӹмлештӓрӓш+V:лӹмлештӓрӹ V_VIDEM  "mainostaa" ;
маналташ+V:маналт V_MOAM-3  "olla nimeltään" ;
моалташ+V:моалт V_MOAM  "löytyä" ;
мызымактылаш+V:мызымактыл V_MOAM  "aikailla" ;
мыньырталташ+V:мыньырталты V_AZEM  "pehmentää" ;
намалышташ+V:намалышт V_MOAM  "kanniskella" ;
нарынзаш+V:нарынз V_KACHKAM  "homehtua" ;
немӹртӹлӓш+V:немӹртӹл V_IAEM  "litistellä" ;
нерӹнзӓш+V:нерӹнз V_PYECHKAEM  "töhriä" ;
ньӹзӹлтӓрӓш+V:ньӹзӹлтӓрӹ V_VIDEM  "satuttaa verinaarmuille" ;
одыраланаш+V:одыраланы V_AZEM  "oikuilla" ;
ошемӓш+V:ошем V_IAEM  "vaaleta" ;
пайылалташ+V:пайылалт V_MOAM  "jakaantua" ;
паркынзаш+V:паркынз V_KACHKAM  "selvittää solmuja kehruulangassa" ;
парынзаш+V:парынз V_KACHKAM  "x" ;
пачкалташ+V:пачкалты V_AZEM  "pudistaa" ;
пелӓш+V:пел V_IAEM-SG3  "janottaa" ;
полдымактылаш+V:полдымактыл V_MOAM  "pölöttää" ;
попалташ+V:попалты V_AZEM-3  "sanotaan" ;
пуаш+V:пуы V_AZEM  "antaa" ;
пуйыраш+V:пуйыр V_AZEM-SG3  "ennalta määrätä" ;
пустаэмдӓш+V:пустаэмдӹ V_VIDEM  "tyhjentää" ;
пынзаш+Hom1+V:пынз V_KACHKAM  "takertua puuhun" ;
пынзаш+Hom1+V:пынз V_KACHKAM  "tungetella" ;
пынзежтӓш+V:пынзежт V_IAEM  "tarttua" ;
пырышташ+V:пырышт V_MOAM  "pureskella" ;
пӧрӹнзӓш+V:пӧрӹнз V_PYECHKAEM  "karsia puuoksat" ;
пӹрнӓлтӓш+V:пӹрнӓлт V_IAEM  "laskostua" ;
пӹрӓлтӓш+V:пӹрӓлт V_IAEM-SG3  "rypistyä" ;
пӹсмӓнлӓш+V:пӹсмӓнлӹ V_VIDEM  "suorittaa rajankäyntiä" ;
пӹчкӓш+V:пӹчк V_PYECHKAEM  "leikata" ;
ратифицируяш+V:ратифицируйы V_AZEM  "ratifioida" ;
рашкалташ+V:рашкалт V_AZEM-SG3  "jyrähtää" ;
свезӓэмӓш+V:свезӓэм V_IAEM  "tulla raikkaammaksi" ;
симулируяш+V:симулируйы V_AZEM  "simuloida" ;
склоняйӓш+V:склоняйы V_VIDEM  "taivuttaa" ;
смолянгаш+V:смолянг V_MOAM  "tahriintua tervaan" ;
сотемӓлтӓш+V:сотемӓлт V_IAEM-SG3  "sarastaa" ;
сотемӓш+V:сотем V_IAEM-SG3  "sarastaa" ;
сӹнгедӓлӓш+V:сӹнгедӓл V_IAEM  "taistella" ;
тазаланаш+V:тазаланы V_AZEM  "lihota" ;
торгейӓш+V:торгейӹ V_VIDEM  "kaupata" ;
туаралташ+V:туаралт V_MOAM  "päästä valjaista" ;
тыпкангдаш+V:тыпкангды V_AZEM  "pörröttää" ;
тӧрлӹлӓш+V:тӧрлӹл V_IAEM  "tasailla" ;
тӹрвӹнзӓш+V:тӹрвӹнз V_PYECHKAEM  "aivastaa" ;
тӹргештӓш+V:тӹргештӹ V_VIDEM  "hypätä" ;
уксынзаш+V:уксынз V_KACHKAM  "oksentaa" ;
урыкталташ+V:урыкталт V_MOAM  "olla romahtamaisillaan" ;
хлопочаяш+V:хлопочайы V_AZEM  "hommata" ;
хӹдӹртӓш+V:хӹдӹртӹ V_VIDEM-SG3  "jyristä" ;
цымырнаш+V:цымырны V_AZEM  "kokoontua" ;
цӓрнӹлӓш+V:цӓрнӹл V_IAEM  "seisahdella" ;
цӹгӹнӓш+V:цӹгӹнӹ V_VIDEM  "äksyillä" ;
чӹнгедӓлӓш+V:чӹнгедӓл V_IAEM  "nokkia" ;
шайышташ+Hom1+V:шайышт V_MOAM  "kertoa" ;
шолтыкташ+V:шолтыкты V_AZEM  "pyytää keittämään" ;
шуалгаш+V:шуалгы V_AZEM-SG3  "viluttaa" ;
шуангаш+V:шуанг V_MOAM-SG3  "tulla hohkaiseksi" ;
шулдештӓрӓш+V:шулдештӓрӹ V_VIDEM  "alentaa" ;
шулдештӓш+V:шулдешт V_IAEM  "alentua" ;
шыкташ+V:шыкт V_MOAM  "liottaa" ;
шыпшылташ+V:шыпшылты V_AZEM  "antaa vetäistä" ;
шӓпнӓлтӓш+V:шӓпнӓлт V_IAEM-3  "tuhlautua" ;
шӹдӓ+V:шӹдӓ VAux  "te ette -nut" ;
шӹдӹрнӓш+V:шӹдӹрнӹ V_VIDEM  "laahustaa" ;
шӹжӓлтӓш+V:шӹжӓлт V_IAEM  "tihkua" ;
шӹм+V:шӹм VAux  "minä en -nUt" ;
шӹнзӓш+Hom1+V:шӹнз V_PYECHKAEM  "istuutua" ;
шӹнӓ+V:шӹнӓ VAux  "me emme -nut" ;
шӹц+V:шӹц VAux  "sinä et -nUt" ;
юкангаш+V:юканг V_MOAM  "tulla äänekkääksi" ;
ялдаш+V:ялды V_AZEM  "keriä vyyhdit kutoamista varten" ;
ӓйӹнӓш+V:ӓйӹнӹ V_VIDEM  "notkistua" ;
ӓнгӓлтӹлӓш+V:ӓнгӓлтӹл V_IAEM  "nojailla johonkin" ;
ӱпшӹнзӓш+V:ӱпшӹнз V_PYECHKAEM  "haistaa" ;
ӹлянӓш+V:ӹляны V_VIDEM  "syntyä" ;
ӹрзӓлтӓш+V:ӹрзӓлт V_IAEM  "väristä" ;
ӹш+V:ӹш VAux  "hän ei -nUt" ;
